臺灣高等法院臺中分院刑事判決
110年度上訴字第1115號
上  訴  人  
即  被  告  林一宏
選任辯護人  陳宗佑律師
上列上訴人即被告因違反槍砲彈藥刀械管制條例案件，不服臺灣
苗栗地方法院109年度訴字第482號中華民國110年3月30日第一審
判決（起訴案號：臺灣苗栗地方檢察署109年度偵字第3775號）
，提起上訴，本院判決如下：
    主  文
上訴駁回。
    犯罪事實
一、林一宏明知可發射子彈具殺傷力之槍枝，為槍砲彈藥刀械管
    制條例列管之管制物品，非經主管機關許可不得非法持有，
    竟基於非法持有可發射子彈具殺傷力之槍枝之犯意，於民國
    108 年1、2 月間某日，以每支新臺幣（下同）1 萬8000元
    之價格，購得可發射子彈具殺傷力之槍枝2支（槍枝管制編
    號分為0000000000號、0000000000號）而持有之。嗣經員警
    於109年6月15日上午，持搜索票先至苗栗縣○○市○○○○路00號
    工廠執行搜索，當場扣得彈簧3條、喜得釘1盒、撞針2支，
    再至苗栗縣○○鎮○○里○○街000 巷00弄0號林一宏居處執行搜
    索，當場扣得上開槍枝2支、鋼珠1包、彈頭1包、彈簧3條、
    通槍條2支、工具2組，而查獲上情。
二、案經新竹縣政府警察局竹北分局、海洋委員會海巡署艦隊分
    署第十二海巡隊報告臺灣苗栗地方檢察署檢察官偵查起訴。
    理  由
一、證據能力：
　㈠按被告以外之人於審判外之陳述雖不符刑事訴訟法第159條之
    1至第159條之4等4條之規定，而經當事人於審判程序同意作
    為證據，法院審酌該言詞陳述或書面陳述作成時之情況，認
    為適當者，亦得為證據。當事人、代理人或辯護人於法院調
    查證據時，知有刑事訴訟法第159條第1項不得為證據之情形
    ，而未於言詞辯論終結前聲明異議者，視為有前項之同意，
    刑事訴訟法第159條之5定有明文。該條立法意旨在於傳聞證
    據未經當事人之反對詰問予以核實，原則上先予排除。惟若
    當事人已放棄反對詰問權，於審判程序中表明同意該等傳聞
    證據可作為證據；或於言詞辯論終結前未聲明異議，基於尊
    重當事人對傳聞證據之處分權，暨證據資料愈豐富，愈有助
    於真實發見之理念，且強化言詞辯論主義，使訴訟程序得以
    順暢進行，上開傳聞證據亦均具有證據能力。經查，本件以
    下所引用被告以外之人於審判外之言詞或書面陳述，業經於
    審理期日踐行調查證據程序，檢察官、被告及其辯護人均已
    當庭表示無意見（見本院卷第59頁），且迄至言詞辯論終結
    前亦未聲明異議，本院審酌該等言詞或書面陳述之製作及取
    得，並無證據顯示有何違背程序規定而欠缺適當性之情事，
    認以之為證據應屬適當，自均有證據能力。
　㈡又按除法律另有規定外，實施刑事訴訟程序之公務員因違背
    法定程序取得之證據，其有無證據能力之認定，應審酌人權
    保障及公共利益之均衡維護，刑事訴訟法第158條之4定有明
    文。查本件以下所引用之非供述證據，經本院於審理中提示
    並告以要旨而為調查時，檢察官、被告及其辯護人均未表示
    無證據能力，本院審酌該等證據作成及取得之程序均無違法
    之處，依上開規定之反面解釋，亦應認均有證據能力。
　㈢再按被告之自白，非出於強暴、脅迫、利誘、詐欺、疲勞訊
    問、違法羈押或其他不正之方法，且與事實相符者，得為證
    據，刑事訴訟法第156 條第1 項定有明文。本件被告於警詢
    時、偵查中、原審及本院審判中所為不利於己之陳述，並無
    出於強暴、脅迫、利誘、詐欺、疲勞訊問、違法羈押或其他
    不正之方法，亦非違反法定障礙事由經過期間不得訊問或告
    知義務之規定而為，依刑事訴訟法第156條第1項、第158 條
    之2規定，應認均有證據能力。
二、認定犯罪事實之證據及理由　
　㈠訊據上訴人即被告林一宏（下稱被告）就上開持有槍枝之事
    實，於警詢時、偵查中、原審暨本院審理中坦承不諱（見偵
    卷第42至43、119至120頁、原審卷第48、96頁、本院卷第10
    9頁），復有搜索扣押筆錄、扣押物品目錄表、現場暨扣押
    物品照片、苗栗縣警察局槍枝初步檢視報告表、槍枝初步檢
    視照片、槍枝初步檢視承辦人員履歷資料、搜索票、內政部
    警政署刑事警察局109年9月4日刑鑑字第1090066251號鑑定
    書等件在卷可稽（見偵卷第49至63頁、第69至79頁、第83至
    105頁、第143至148頁），復有槍枝2支扣案可佐。而扣案之
    槍枝2支，經送內政部警政署刑事警察局鑑定結果：㈠送鑑長
    槍1支（槍枝管制編號0000000000號，槍枝總長約122公分）
    ，認係其他可發射金屬或子彈之槍枝，由金屬擊發機構、木
    質搶托及已貫通之金屬槍管組合而成，擊發功能正常，可供
    擊發口徑0.27吋打釘槍用空包彈（作為發射動力），用以發
    射彈丸使用，認具殺傷力。㈡送鑑長槍1 支（槍枝管制編號0
    000000000號，槍枝總長約124 公分），認係其他可發射金
    屬或子彈之槍枝，由金屬擊發機構、木質槍托及已貫通之金
    屬槍管組合而成，擊發功能正常，可供擊發口徑0.27吋打釘
    槍用空包彈（作為發射動力），用以發射彈丸使用，認具殺
    傷力」等情，此有內政部警政署刑事警察局109 年9 月4 日
    刑鑑字第1090066251號鑑定書1 份附卷可參（見偵卷第143
    至148頁）。足認被告確實持有可發射子彈具殺傷力之槍枝
    ，是被告前開自白核與事實相符。本案事證明確，被告上揭
    犯行堪以認定，應依法論科。
二、論罪及對上訴之說明：
  ㈠按犯罪之實行，有接續犯、繼續犯、集合犯、吸收犯、結合
    犯等實質上一罪之分類，因均僅給予一罪之刑罰評價，故其
    行為之時間認定，當自著手之初，持續至行為終了，並延伸
    至結果發生為止，倘上揭犯罪時間適逢法律修正，跨越新、
    舊法，而其中部分作為，或結果發生，已在新法施行之後，
    應即適用新規定，不生依刑法第2條比較新、舊法而為有利
    適用之問題（最高法院108 年度台上字第1179號判決、89年
    度台非字第186號判決意旨參照）。被告自108年1、2月間某
    日起，取得上開可發射子彈具殺傷力之槍枝2支而持有，迄1
    09年6月15日為警搜索而查獲時止，均屬持有行為之繼續。
    槍砲彈藥刀械管制條例第7條、第8條有關持有槍砲之處罰規
    定，雖已於109年6月10日修正公布，並於同年月12日生效施
    行，惟被告之持有行為，既然延續至新法修正施行後，依前
    開說明，應適用修正後之規定，不生依刑法第2條比較新、
    舊法而為有利適用之問題。
　㈡核被告所為，係犯槍砲彈藥刀械管制條例第8條第4項之非法
    持有可發射子彈具殺傷力之槍枝罪。
　㈢按非法持有、寄藏、出借槍砲彈藥刀械等違禁物，所侵害者
    為社會法益，如所持有、寄藏或出借客體之種類相同（如同
    為手槍，或同為子彈者），縱令同種類之客體有數個（如數
    支手槍、數顆子彈），仍為單純一罪，不發生想像競合犯之
    問題。是被告同時持有上開槍枝2支，應成立單純一非法持
    有可發射子彈具有殺傷力之槍枝罪。又被告於購買上開槍枝
    2 支後，在經警查獲前之期間內繼續持有槍枝之行為，乃行
    為之繼續而應屬繼續犯之實質上一罪。
　㈣被告於107年間因違反商業會計法案件，經臺灣新竹地方法院
    以107年度訴字第848號判決判處有期徒刑3月確定，於108年
    6月18日易科罰金執行完畢。有臺灣高等法院被告前案紀錄
    表在卷可憑，其於5年以內故意再犯本案有期徒刑以上之罪
    ，已構成刑法第47條第1項之累犯。本院審酌被告前案所犯
    與本案所犯之罪質雖異，然被告於前案執行完畢前後均持有
    上開槍枝，於上開受徒刑之執行完畢後迄109年6月15日為警
    查獲時仍在持有中，依被告本案所犯情節，因累犯加重其最
    低本刑，並無司法院釋字第775號解釋所謂加重最低本刑致
    生行為人所受之刑罰超過其所應負擔罪責之情形，爰依刑法
    第47條第1項規定加重其刑。
  ㈤又按犯本條例之罪，於偵查或審判中自白，並供述全部槍砲
    、彈藥、刀械之來源及去向，因而查獲或因而防止重大危害
    治安事件之發生者，減輕或免除其刑，槍砲彈藥刀械管制條
    例第18條第4 項前段定有明文。經查，被告雖陳稱上開槍枝
    2支是向案外人劉○○所購得等語（見偵卷第43、119頁；本院
    卷第49頁），然此部分經臺灣新竹地方檢察署檢察官偵辦後
    ，業經該署檢察官為不起訴處分，且不起訴處分理由係除該
    案證人即本案被告單一證述外，無其他積極證據足資佐證證
    人劉○○涉犯槍砲彈藥刀械管制條例第8條第1項販賣改造長槍
    罪嫌，認其犯罪嫌疑不足而依刑事訴訟法第252條第10款為
    不起訴處分，有臺灣新竹地方檢察署檢察官109年度偵字第1
    2704號不起訴處分書在卷可稽（見原審卷第69至71頁）。依
    上開不起訴處分意旨，足見被告所稱案外人劉○○販賣槍枝犯
    嫌，未達起訴門檻，亦未具有充分之說服力，顯無因被告供
    述全部槍枝之來源，而查獲或因而防止重大危害治安事件發
    生之情事。自無從依槍砲彈藥刀械管制條例第18條第4 項前
    段規定減輕或免除其刑。
  ㈥刑法第59條規定犯罪之情狀可憫恕者，得酌量減輕其刑，其
    所謂「犯罪之情狀」，與同法第57條規定科刑時應審酌之一
    切情狀，並非有截然不同之領域，於裁判上酌減其刑時，應
    就犯罪一切情狀（包括第57條所列舉之10款事項），予以全
    盤考量，審酌其犯罪有無可憫恕之事由（即有無特殊之原因
    與環境，在客觀上足以引起一般同情，以及宣告法定低度刑
    ，是否猶嫌過重等），以為判斷。查槍砲彈藥刀械管制條例
    第8條第4項非法持有可發射子彈具殺傷力之槍枝罪之法定刑
    為「3年以上10年以下有期徒刑，併科新臺幣7百萬元以下罰
    金」，實屬非輕，然同為非法持有可發射子彈具殺傷力之槍
    枝者，原因動機不一，犯罪情節未必盡同，或有仗勢而擬逞
    兇鬥狠者，亦有單純持有之分，態樣非可一概而論，危害社
    會程度亦非可等量齊觀，是倘依其情狀處以相當有期徒刑，
    即足以懲儆，並可達防衛社會之目的，自非不可依客觀犯行
    與主觀惡性加以考量，有無可憫恕之情狀，適用刑法第59條
    規定酌量減輕其刑，期使個案裁判量刑能斟酌至當，符合比
    例原則。查被告前無違反槍砲彈藥刀械管制條例之前科紀錄
    ，有臺灣高等法院被告前案紀錄表附卷可參，兼衡其持有之
    槍枝數量非鉅，被告供承其買來用以打獵，只打過1、2次就
    沒再用等語（見原審卷第50頁），復無積極證據足認其有持
    之犯罪造成實害，本案持有之行為與供作犯罪工具者，危害
    社會治安程度顯有不同。是本院認其所為固係違法，然犯罪
    情節非重，並非情無可憫，縱宣告法定最低刑度，猶嫌過重
    ，客觀上足以引起一般同情，爰依刑法第59條規定，酌予減
    輕其刑，並依法先加後減之。
　㈦沒收部分：
　⒈按違禁物，不問屬於犯罪行為人與否，沒收之。刑法第38條
    第1項定有明文。經查，扣案如附表一各編號所示槍枝2支（
    槍枝管制編號分為0000000000號、0000000000號），屬槍砲
    彈藥刀械管制條例第4條第1項第1款所列物品，其他可發射
    金屬或子彈之槍枝，均係未經許可不得持有之物，核屬違禁
    物，不問屬於被告與否，均應依前揭規定宣告沒收。
　⒉次按供犯罪所用之物，屬於犯罪行為人者，得沒收之。刑法
    第38條第2 項前段定有明文。經查，扣案如附表二各編號所
    示彈簧6 條、喜得釘1 盒、撞針2 支、鋼珠1 包、彈頭1包
    、通槍條2支、工具（即六角扳手）1組均為被告所有，並為
    供其實施本案持有可發射子彈具殺傷力之槍枝犯行所用之物
    等節，業據被告於原審審理中供述明確（見原審卷第97頁）
    ，爰依上開規定宣告沒收。
  ⒊至於扣案之工具1組（證物袋上編號為10-1）雖亦屬被告所有
    ，然因該工具本身並非違禁物，且卷內亦無證據足以認定被
    告有持之實施本案犯行，難認與本案犯罪有何關聯，自無從
    依上開規定宣告沒收，附此敘明。
　㈧上訴駁回之理由：
　⒈原審認被告上揭犯行事證明確，適用相關規定並以行為人之
    責任為基礎，審酌被告未經許可，擅自持有可發射子彈具殺
    傷力之槍枝，係公共安全之潛在風險，對社會秩序及國民生
    活安全已生威脅，所為非是，兼衡犯罪之動機、目的、手段
    、持有槍枝之數量與期間、未持之涉犯他案之情節，與坦承
    犯行之態度，暨自承專科之智識程度，現從事科技業、家中
    尚有岳父岳母需其扶養之家庭生活狀況（見原審卷第99頁）
    等一切情狀，量處有期徒刑1年10月，併科罰金新臺幣6萬元
    ，罰金如易服勞役，以新臺幣1000元折算壹日。扣案如附表
    一及附表二各編號所示之物均沒收。核原判決之認事、用法
    並無不當，量刑亦稱妥適，應予維持。
　⒉被告上訴略以：被告已供出本案槍枝均係向其前員工劉○○購
    買，而案外人劉○○雖經檢察官不起訴處分，惟不起訴處分書
    中認被告與劉○○仇怨甚深，彼此仇恨高昂情緒糾結，認被告
    所述是否屬實，如無其他證據補強，即難採信等語 。然被
    告於109年6之15日遭搜索，而案外人劉○○於二個月後之109
    年8月14日謀殺被告，被告遭搜索時尚不知劉○○有醖釀謀奪
    被告公司之心，當無未卜先知於槍枝查獲時即誣攀劉○○為其
    槍枝來源，原審判決未再就不起訴處分內容自為審查，逕採
    邏輯有誤之不起訴處分書為判決基礎，其判決有遭污染之嫌
    ，而有判決不載理由或所載理由矛盾之違法云云。
　⒊惟查：
　①按基於雙方對向行為之犯罪（對向犯），如購買毒品者指證
    販毒者；投票受賄者指證賄選者；貪污治罪條例之行賄者指
    證收賄者；犯槍砲彈藥刀械管制條例之罪，於偵查或審判中
    自白，並供述全部槍砲之來源及去向者；因均得獲減輕或免
    除其刑，甚或得由檢察官為職權不起訴或緩起訴處分，不免
    作出損人利己之陳述，其證言本質上亦存在較大之虛偽危險
    性，故為擔保陳述內容之真實性，應認須有補強證據，足使
    一般人對其陳述無合理之懷疑存在，而得確信其為真實。至
    於指證者前後供述是否堅決一致，無矛盾或瑕疵，其與被指
    證者間有無重大恩怨糾葛等情，因與犯行無涉，均尚不足作
    為補強證據。故有關違反槍砲彈藥刀械管制條例之案件，被
    查獲持有槍枝之人，其所為槍枝來源之陳述，為擔保其陳述
    之真實性，自應有足以令人確信其陳述真實性之補強證據，
    始能據以為論罪之依據。而其所補強者，固非以事實之全部
    為必要，但仍須與被查獲持有者所為槍枝來源之供述，具有
    相當程度之關聯性，而得本於彼此間之相互作用，使一般人
    確信被查獲者關於槍枝來源之供述為真實，至被查獲持有槍
    枝者有無誣陷可能，或與所指實際槍枝來源者，彼此之間係
    何等關係，或有無嫌隙、仇恨等情形，均與所指他人持有槍
    枝之社會基本事實無關聯性，非得執為其所陳述他人犯罪事
    實之補強證據。是縱如被告上訴意旨所陳其遭搜索後2個月 
    案外人劉○○謀殺被告，被告遭搜索時尚不知劉○○有醖釀謀奪
    被告公司之心，當無未卜先知於槍枝查獲時即誣攀劉○○為其
    槍枝來源云云，然僅依被告之供述，亦難認定被告槍枝來源
    確係案外人劉○○。再者，經本院調閱案外人劉○○涉犯殺人未
    遂等案件（臺灣桃園地方法院109年度原訴字第44號）數位
    卷核閱後，檢警調查案外人劉○○、王銘緯係於108年8月7日
    合謀毆打被告，並於同年月14日由王銘緯持手槍欲意射殺被
    告等情，有該案調查筆錄、偵訊筆錄可憑（見本院卷第82至
    96頁），且該案經臺灣桃園地方檢察署檢察官於109年4月23
    日追加起訴案外人劉○○係於108年8月14日夥同王銘緯持改造
    手槍殺害被告未遂等罪嫌一節，有臺灣桃園地方檢察署109
    年度偵字第3137、3144號追加起訴書可參（見原審卷第73至
    82頁）。而本案被告係於109年6月15日搜索查獲，已如前述
    ，而案外人劉○○涉犯殺人未遂案件行為時係108年8月14日，
    更無上訴意旨所稱案外人劉○○係於被告遭搜索後2個月始犯
    殺人罪嫌之情事，上訴意旨以錯誤之時序為上訴理由，誠屬
    無稽，自無可採。
　②又被告及其辯護人於本院準備程序中陳稱：案外人劉灌宏於
    殺人未遂案件中警詢時有承認賣槍給其；被告復陳稱：劉○○
    於警詢時自己承認他有賣這兩把槍，當時刑大員警有稍微拿
    筆錄給其看云云（見本院卷第60頁）。然本院調閱臺灣桃園
    地方法院109年度原訴字第44號殺人未遂案件數位卷核閱後
    ，案外人劉○○於109年1月5日、1月6日於桃園市政府警察局
    刑事警察大隊警詢時，並未供承有販賣槍枝與被告之情事，
    甚至於109年1月6日警詢時供稱：案外人王銘緯說棒子打不
    死林一宏，所以開槍殺害林一宏；槍枝由其本人提供；槍枝
    是林一宏寄放在其山上的；其去機場接林一宏時，王銘緯已
    在桃園市龍潭區龍吟街2樓準備要殺害林一宏，這就是其與
    王銘緯合謀等語（見本院卷第87、88頁），復於該案109年1
    月6日偵訊中另供稱：短槍是林一宏所有，因他於107年跟其
    至山上打獵，將該槍送至其山上老家，其父母有看到，其並
    未歸還並幫保管，才會有該槍，這中間林一宏沒向其要槍；
    其承認殺人未遂、持有寄藏改造槍枝罪等語（見本院卷第95
    頁），亦陳稱其提供王銘緯持以行兇之槍枝係被告所有，顯
    見案外人劉○○並無在該案警詢時承認販賣本案槍枝2支與被
    告之事實。被告辯以案外人劉○○於另案自承販賣槍枝與被告
    云云，並無可採。
　③被告及其辯護人另請求調查新竹縣竹北分局聲請搜索票之事
    由，及調閱臺灣新竹地方檢察署109年度偵字第12704號卷調
    查劉灌宏有無持有與本案被告持有之一模一樣槍枝云云，然
    就本案係因密秘證人檢舉非原住民之被告持槍至山上打獵，
    警方以違反槍砲彈藥刀械管制條例、野生動物保育法為由，
    經臺灣苗栗地方檢察署檢察官向臺灣苗栗地方法院聲請搜索
    票而查獲本案，有臺灣苗栗地方法院109年度聲搜字第321號
    違反槍砲彈藥刀械管制條例等案件影卷（含新竹縣警察局竹
    北分局搜索票聲請書、偵查報告、臺灣苗栗地方法院搜索票
    、搜索扣押筆錄、扣押物品目錄表、查獲照片）可憑。是本
    件係因檢舉蒐證搜索查獲，本件聲請搜索票之事由已明，自
    無再行調查聲請搜索事由之必要。又關於聲請調閱臺灣新竹
    地方檢察署109年度偵字第12704號案卷部分，該案被告劉○○
    亦經檢察官為不起訴處分，已如前述，且倘令本案搜索確係
    案外人劉○○所檢舉，至多僅可認定劉○○知悉被告持有槍枝，
    尚無從以此論斷槍枝來源係劉○○，又被告與案外人劉○○相互
    指證對方為其等各自持有槍枝之來源，倘彼等各持有相同或
    類似之槍枝，自與常情不悖，亦未足以此懸揣持有之槍枝來
    源確係對方，本院認上開聲請事項，核無調查必要。
　④至被告另於本院審理中請求緩刑云云，惟按受2年以下有期徒
    刑、拘役或罰金之宣告，而有未曾因故意犯罪受有期徒刑以
    上刑之宣告者、前因故意犯罪受有期徒刑以上刑之宣告，執
    行完畢或赦免後，5年以內未曾因故意犯罪受有期徒刑以上
    刑之宣告者之情形，認以暫不執行為適當者，得宣告2年以
    上5年以下之緩刑，刑法第74條第1項第1、2款定有明文。被
    告前因違反商業會計法案件，經法院判處有期徒刑3月確定
    ，於108年6月18日易科罰金執行完畢，有其臺灣高等法院被
    告前案紀錄表可參，被告非惟係累犯，且其前案係故意犯罪
    受有期徒刑執行完畢迄今未逾5年，自不合於緩刑之要件。
　⒋綜上，本件除被告指述外，並無從認定其槍枝來源係案外人
    劉○○，且就被告指證內容，亦經檢察官對案外人劉○○為不起
    訴處分，自難認被告有何供述全部槍枝之來源，而查獲或因
    而防止重大危害治安事件發生之情事，無從依槍砲彈藥刀械
    管制條例第18條第4 項前段規定減輕或免除其刑。被告上訴
    仍主張其已有供出槍枝來源，應予減刑云云，並無足採。從
    而，被告上訴並無理由，應予駁回。
　⒌又被告之辯護人於本院辯論終結後具狀陳稱：被告於審理期
    日事後回憶，劉○○交付該2把獵槍當日，適有友人蔡○○欲從
    新竹北上至桃園市龍潭區龍吟路被告住處泡茶聊天，被告乃
    委請劉○○開車南下搭載蔡○○，3人先至中壢用完餐後，於被
    告住處，劉○○以釣魚袋包裹該2把獵槍當場交付被告，此為
    蔡○○親自見聞之事，而此一證人攸關被告是否有減免其刑規
    定之適用，聲請再開言詞辯論並傳喚蔡○○為證云云。然依被
    告警詢時供稱：上開槍枝係於108年1月份左右在新竹縣○○鄉
    ○○村○○0號劉○○住處向他購買（見偵卷第43頁）；復於偵查
    中以被告及證人身分供證稱：108年1、2月間，其跟之前員
    工劉○○買的，地點在劉○○住處，一把1萬8千元云云（見偵卷
    第119至121頁），就其指稱自案外人劉○○購買槍枝之地點與
    上開具狀內容顯然不侔。又被告於原審準備程序另辯稱：劉
    ○○常帶其去打獵，打獵後槍放在其家，他說缺錢才跟他買云
    云（見原審卷第50頁），更與上開陳報稱友人蔡○○前來其住
    處泡茶聊天、被告委請劉○○開車搭載蔡○○，其等3人先至中
    壢用完餐後在被告住處，劉○○當場交付槍枝給被告等情節全
    然不符。且案外人劉○○既經臺灣新竹地方檢察署109年度偵
    字第12704號為不起訴處分，本案並無槍砲彈藥刀械管制條
    例第18條第4項前段規定減輕或免除其刑之適用，已如前述
    。被告之辯護人聲請本院再開言詞辯論並傳訊證人蔡○○云云
    ，核無必要，併此敘明。
據上論斷，應依刑事訴訟法第368條，判決如主文。
本案經檢察官黃智勇提起公訴，檢察官李月治到庭執行職務。
中　　華　　民　　國　　110 　年　　10　　月　　13　　日
            刑事第十二庭   審判長法　官　張  國  忠
                                 法　官  李  雅  俐
                                 法　官  陳      葳 
以上正本證明與原本無異。
如不服本判決應於收受送達後20日內向本院提出上訴書狀，其未
敘述上訴理由者，並得於提起上訴後20日內向本院補提理由書狀
（均須按他造當事人之人數附繕本）「切勿逕送上級法院」。因
疫情而遲誤不變期間，得向法院聲請回復原狀。 

　　　　　　　　　　　　　     　書記官  蔡  皓  凡 

中　　華　　民　　國　　110 　年　　10　　月　　13　　日

附錄法條：
槍砲彈藥刀械管制條例第8條
未經許可，製造、販賣或運輸制式或非制式鋼筆槍、瓦斯槍、麻
醉槍、獵槍、空氣槍或第 4 條第 1 項第 1 款所定其他可發射
金屬或子彈具有殺傷力之各式槍砲者，處無期徒刑或 5 年以上
有期徒刑，併科新臺幣 1 千萬元以下罰金。
未經許可，轉讓、出租或出借前項所列槍砲者，處 5 年以上有
期徒刑，併科新臺幣 1 千萬元以下罰金。
意圖供自己或他人犯罪之用，而犯前二項之罪者，處無期徒刑或
7 年以上有期徒刑，併科新臺幣 1 千萬元以下罰金。
未經許可，持有、寄藏或意圖販賣而陳列第 1 項所列槍砲者，
處 3 年以上 10 年以下有期徒刑，併科新臺幣 7 百萬元以下罰
金。
第 1 項至第 3 項之未遂犯罰之。
犯第 1 項、第 2 項或第 4 項有關空氣槍之罪，其情節輕微者
，得減輕其刑。 










附表一：
編號 物品名稱及數量 鑑定結果 備註  1 長槍1 支（槍枝管制編號0000000000號，槍枝總長約122 公分），由金屬擊發機構、木質搶托及已貫通之金屬槍管組合而成，擊發功能正常，可供擊發口徑0.27吋打釘槍用空包彈（作為發射動力），用以發射彈丸使用。 其他可發射金屬或子彈之槍枝 109 年度保字第151 號扣押物品清單  2 長槍1 支（槍枝管制編號0000000000號，槍枝總長約124 公分），由金屬擊發機構、木質槍托及已貫通之金屬槍管組合而成，擊發功能正常，可供擊發口徑0.27吋打釘槍用空包彈（作為發射動力），用以發射彈丸使用。 其他可發射金屬或子彈之槍枝  

附表二：
編號 扣案物名稱及數量  1 彈簧6 條  2 喜得釘1 盒  3 撞針2 支  4 鋼珠1 包  5 彈頭1包  6 通槍條2支  7 工具1 組（即六角扳手、證物袋上編號為10-2）